---
title: "Sesión 10. Control sintético"
output: html_notebook
---

## Estimación del efecto del Programa de Control del tabaco en California de 1988.
### Abadie, Diamond (2010)

```{r}
library(tidyverse)
library(devtools)
library(Synth)
library(SCtools)
```

La variable de interés es el consumo de tabaco en California, la unidad tratada es el 
estado de California y los posibles controles los otros estados de EUA mediante los
posibles predictores del consumo de tabaco.

Cargamos datos e identificamos qué estado es el de tratamiento (California)

```{r}
load("data/smoking.rda")

stateno <- as.numeric(smoking$state)
base <- data.frame(smoking, stateno)
smoking$state
```

**Preparación de los datos** (ver nota pdf para ver qué significa cada uno).
Ojo, es clave entender diferencia entre `predictors` y `special.predictors` y, por
lo tanto, definirlos bien para lograr una correcta réplica. Los predictores originales 
se usan en toda la serie y los especiales son con base en la tendencia de la(s) serie(s)
original. Podríamos decir que la serie necesita esos puntos especiales para ajustar de 
manera correcta

```{r}
basecs <- dataprep(
  foo = base,
  predictors = c("lnincome", "age15to24", "retprice"),
  predictors.op = "mean",
  special.predictors = list(list("beer", 1984:1988, "mean"),
                            list("cigsale", 1975, "mean"),
                            list("cigsale", 1980, "mean"),
                            list("cigsale", 1988, "mean")),
  time.predictors.prior = 1980:1988,
  dependent = "cigsale",
  unit.variable = "stateno",
  time.variable = "year",
  treatment.identifier = 3,
  controls.identifier = c(1:2, 4:38),
  time.optimize.ssr = 1970:1988,
  time.plot = 1970:2000)
```

**Diseño del control sintético**.
El control sintético se calcula a partir de:

Nota. en los resultados, LOSS (V, W) es la distancia (métrica de diferencia) entre
variables y entre controles. V son los de cada variables y los w de los controles
```{r}
resultados <- synth(data.prep.obj = basecs)
```
**Resultados.**
Sus principales resultados se pueden ver en la siguiente tabla:

En la primera tabla vemos cuánto aporta cada variable.
En la segunda tabla vemos cuánto aporta cada entidad

```{r}
tablacs <- synth.tab(
  synth.res = resultados,
  dataprep.res = basecs,
  round.digit = 3)
tablacs
```

**Gráfico 2.**

Path plot de la variable observada y su sintético (contrafactual).
Por lo tanto, la diferencia entre ambos paths es el efecto del tratamiento.

Nota. Buscamos con el control sintético que California sintética se parezca MUCHO
a California observada en el periodo previo al tratamiento

```{r}
path.plot(synth.res = resultados,
          dataprep.res = basecs,
          tr.intake = 1988,
          Ylab = c("Consumo de cigarros per cápita"),
          Xlab = c("Año"),
          Ylim = c(0,140),
          Legend = c("California observada", "California sintética"),
          Legend.position = c("topright"),
          Main = NA,
          Z.plot = FALSE)
```

**Gráfico 3.**
Calcula diferencia entre California observada y California sintética.
Buscaríamos que antes del año de tratamiento tengamos valores muy cercanos a cero
(buen ajuste) y después del año de tratamiento se empieza a observar la brecha 
(efecto del tratamiento)

```{r}
gaps.plot(synth.res = resultados,
          dataprep.res = basecs,
          Ylab = c("Dif. Consumo de Cigarros percápita"),
          Xlab = c("Año"),
          Main = c("Diferencia entre T y C"),
          tr.intake = 1988,
          Ylim = c(-30,30),
          Z.plot = FALSE)
```

Add a new chunk by clicking the *Insert Chunk* button on the toolbar or by pressing *Cmd+Option+I*.

When you save the notebook, an HTML file containing the code and output will be saved alongside it (click the *Preview* button or press *Cmd+Shift+K* to preview the HTML file). 

The preview shows you a rendered HTML copy of the contents of the editor. Consequently, unlike *Knit*, *Preview* does not run any R code chunks. Instead, the output of the chunk when it was last run in the editor is displayed.

