---
title: "Practica 1. Matching"
author: "Carlos Bautista"
date: '2022-10-17'
output: html_document
---

```{r setup, include=FALSE}
knitr::opts_chunk$set(echo = TRUE)

library(haven)
library(tidyverse)
library(dplyr)
library(stargazer)
library(knitr)
library(magrittr)
library(kableExtra)
library(MatchIt)
```

## Práctica 1. Matching

**Referencia**: Dehejia, Rajeev H., and Sadek Wahba. 2002. Propensity Score-
Matching Methods for Nonexperimental Causal Studies. Review of Economics
and Statistics 84 (1): 151–61.

En esta práctica analizaremos el artículo de Dehejia y Wahba (2002), y replica-
mos algunos de sus principales resultados. Los autores utilizan la metodología
de matching para examinar el efecto de un programa de capacitación laboral
en EUA (NSW job training program). Para realizar este análisis, utilizaremos el
conjunto de datos adjunto a su artículo. Este conjunto de datos está disponible
en Canvas y fue tomado de:

https://mixtape.scunning.com/matching-and-subclassification.html

**1. Revise la descripción del programa que se realiza en la Sección I y replique
la Tabla 1 de la muestra utilizada por los autores para describir a su
conjunto de datos:**

```{r}
getwd()
nsw <- read_dta("data/nsw_mixtape.dta")
attach(nsw)
View(nsw)

nsw_cov <- c("age", "educ", "black", "hisp", "marr", "nodegree", "re74", 
             "re75", "re78")

tbl1 <- nsw %>% group_by(treat) %>% 
  select(one_of(nsw_cov)) %>% 
  summarise_all(funs(mean(., na.rm=T), sd(./sqrt(n()), na.rm=T)))
tbl1
```

**2. Calcule el ATE del experimento. Deberá obtener que el efecto del NSW
job-training program sobre los ingresos reales fue un incremento de $1,794.343.
(renglón 1 de la tabla 2).**

El ATE en este caso es la diferencia de medias entre grupo tratado y de control.

Realizamos prueba t y observamos que la diferencia en medias es significativa

```{r}
ate <- tbl1$re78_mean[2] - tbl1$re78_mean[1]
ate

with(nsw, t.test(re78 ~ treat))
```

Note that the `echo = FALSE` parameter was added to the code chunk to prevent printing of the R code that generated the plot.
