---
title: "Sesión 14. Diferencias en diferencias"
author: "Carlos Bautista"
date: '2022-11-28'
output: html_notebook
---

```{r}
library(tidyverse)
```

Siguiendo el estudio de Card y Krueger (1994) analizaremos la relación entre un aumento del salario mínimo
y el empleo.

Las teoría económica sugiere que los aumentos del salario mínimo conducen a una reducción del empleo por
al menos dos razones:

[ ] Las empresas tienen menos probabilidades de contratar personal y prefieren invertir en otros recursos
que ahora son más baratos debido al aumento salarial.
[ ]Los salarios más altos inducen a las empresas a subir sus precios para compensar sus mayores costos; a
medida que aumentan los precios, los compradores disminuyen, lo que conducirá a una menor demanda
y empleo.

Uno de los primeros estudios que analizó este problema de política fue el de Card y Krueger, quienes aplicaron el método de diferencias en diferencias en dos grupos de restaurantes de comida rápida: restaurantes de comida rápida en Nueva Jersey donde el salario mínimo aumentó de $4.25 a $5.05 por hora (grupo detratamiento) yrestaurantes de comida rápida en Pensilvania donde el salario mínimo no aumentó (grupo de control).

Con ayuda del conjunto de datos anexo se pide analizar si los aumentos del salario mínimo afectan al al
empleo. Específicamente responda:

[ ] ¿El efecto en el grupo de control es significativo antes de implementar la política?
[ ] ¿Los grupos de tratamiento y de control muestran alguna diferencia significativan antes de implementar
la política?
[ ] ¿En el grupo de tratamiento existe algún cambio significativo entre el primer y el segundo período de
tiempo?
[ ] Después del tratamiento ¿Hay algún efecto significativo en el grupo de tratamiento sobre el de control?

Es decir, ¿tiene impacto la política implementada?

Interprete todos sus resultados.

```{r}
dta <- read_csv("data/datadid.csv")
attach(dta)
did <- lm(Empl ~ Treatment + Group + Treatment*Group)
summary(did)
```

Add a new chunk by clicking the *Insert Chunk* button on the toolbar or by pressing *Cmd+Option+I*.

When you save the notebook, an HTML file containing the code and output will be saved alongside it (click the *Preview* button or press *Cmd+Shift+K* to preview the HTML file). 

The preview shows you a rendered HTML copy of the contents of the editor. Consequently, unlike *Knit*, *Preview* does not run any R code chunks. Instead, the output of the chunk when it was last run in the editor is displayed.

