---
title: "Practica 1. Matching"
author: "Carlos Bautista"
date: '2022-10-17'
output: html_document
---

```{r setup, include=FALSE}
knitr::opts_chunk$set(echo = TRUE)

library(haven)
library(tidyverse)
library(dplyr)
library(stargazer)
library(knitr)
library(magrittr)
library(kableExtra)
library(MatchIt)
```

## Práctica 1. Matching

**Referencia**: Dehejia, Rajeev H., and Sadek Wahba. 2002. Propensity Score-
Matching Methods for Nonexperimental Causal Studies. Review of Economics
and Statistics 84 (1): 151–61.

En esta práctica analizaremos el artículo de Dehejia y Wahba (2002), y replica-
mos algunos de sus principales resultados. Los autores utilizan la metodología
de matching para examinar el efecto de un programa de capacitación laboral
en EUA (NSW job training program). Para realizar este análisis, utilizaremos el
conjunto de datos adjunto a su artículo. Este conjunto de datos está disponible
en Canvas y fue tomado de:

https://mixtape.scunning.com/matching-and-subclassification.html

**1.** Revise la descripción del programa que se realiza en la Sección I y replique
la Tabla 1 de la muestra utilizada por los autores para describir a su
conjunto de datos:

```{r}
getwd()
nsw <- read_dta("data/nsw_mixtape.dta")
attach(nsw)
View(nsw)

nsw_cov <- c('age', 'educ', 'black', 'hisp', 'marr', 'nodegree', 're74', 
             're75', 're78')

tbl1 <- nsw %>% group_by(treat) %>% 
  select(one_of(nsw_cov)) %>% 
  summarise_all(funs(mean(., na.rm=T), sd(./sqrt(n()), na.rm=T)))
tbl1
```

**2.** Calcule el ATE del experimento. Deberá obtener que el efecto del NSW
job-training program sobre los ingresos reales fue un incremento de $1,794.343.
(renglón 1 de la tabla 2).

El ATE en este caso es la diferencia de medias entre grupo tratado y de control.

Realizamos prueba t y observamos que la diferencia en medias es significativa

```{r}
ate <- tbl1$re78_mean[2] - tbl1$re78_mean[1]
ate

with(nsw, t.test(re78 ~ treat))
```
```{r}
lapply(nsw_cov,
       function(v) {t.test(nsw[, v] ~ nsw[, 'treat'])})
```


**3.** Siguiendo el procedimiento de los autores, ahora utilice la información de
la encuesta CPS como grupo de control no experimental. Agregue este
conjunto de datos a los datos experimentales y estime el propensity score
usando un modelo logit.**

Unimos datos de CPS

```{r}
cps <- read_dta('data/cps_mixtape.dta')
dim(cps)
#View(cps)

nsw_cps <- nsw %>% filter(treat == 1) %>% 
  bind_rows(cps)
head(nsw_cps)
```
Estimamos propensity score para modelo logit. Recordamos que la variable 
dependiente es la dicotómica del tratamiento y las independientes las variables
seleccionadas.

Estimamos modelo logit:

```{r}
nsw_cps <- nsw_cps %>% 
  mutate(re74_1k = re74/1000,
         re75_1k = re75/1000,
         re78_1k = re78/1000)
ps <- glm(treat ~ age + educ + black + hisp + marr + nodegree,# + re74_1k+ re75_1k,
          family = binomial(), data = nsw_cps)
summary(ps)
```

Calculamos propensity score usando modelo estimado previamente.
El propensity score son los valores ajustados (predichos) por el modelo logit.
Es decir, usamos los coeficientes de la regresión logit para estimar la probabilidad
condicional de pertenecer al grupo de tratamiento.

Observamos en los resultados que individuos con probabilidades relativas muy bajas (0.6) 
pueden ser clasificados en el grupo de tratamiento o individuos con probabilidades 
más altas (0.13) pueden estar en control.

Podemos afirmar que el grupo de control (CPS) ahora sufre de sesgo de selección,
al no provenir de un diseño experimental, sino de una muestra de TODA la población.


```{r}
ps_df <- data.frame(pr_score = predict(ps, type= 'response'),
                    treat = ps$model$treat)
head(ps_df)
tail(ps_df)
```

**4.** Mediante la construcción del histograma para ambos grupos, analice la
región del *commun support*

Validamos el *commun support* con el histograma, para ambos grupos observamos
que los valores se encuentran entre el rango [0 y 0.4]

```{r}
labs <- paste("Grupo real al que pertenece:", 
              c("Tratamiento", "Control"))

ps_df %>% 
  mutate(treat = ifelse(treat==1, labs[1], labs[2])) %>% 
  ggplot(aes(x = pr_score)) +
  geom_histogram() +
  facet_wrap(~treat) +
  xlab("Probabilidad de formar parte del grupo de tratamiento")+
  theme_bw()
```
5. Utilice el procedimiento de matching bajo los siguientes criterios para cal-
cular el ATE:

a) Weighting on the propensity score

```{r}
# primero queremos ver si hay NAs
sum(is.na(nsw_cps)) # no hay ninguno

match_wps <- matchit(treat ~ age + educ + black + hisp + marr + nodegree,
                     method = "full", data=nsw_cps, s.weights = ~ ps_df$pr_score)
print(summary(match_wps))

#generamos df matched
dm_wps <- match.data(match_wps)
print(dim(dm_wps))
print(head(dm_wps))

prin(plot(match_wps))

print(with(dm_wps, t.test(re78 ~ treat)))

lm_treat_wps <- lm(re78 ~ treat, data = dm_wps)
print(summary(lm_treat_wps))
lm_treat_wps_c <- lm(re78 ~ treat + age + educ + black + hisp + marr + nodegree +
                       re74, + re75, data = dm_wps)
print(lm_treat_wps_c)
```

b) Nearest-neighbor matching

```{r}
match_near <- matchit(treat ~ age + educ + black + hisp + marr + nodegree,
                     method = "nearest", data=nsw_cps)
print(summary(match_near))

#generamos df matched
dm_near <- match.data(match_near)
print(dim(dm_near))
print(head(dm_near))

print(plot(match_near))

print(with(dm_near, t.test(re78 ~ treat)))

lm_treat_near <- lm(re78 ~ treat, data = dm_near)
print(summary(lm_treat_near))

lm_treat_near_c <- lm(re78 ~ treat + age + educ + black + hisp + marr + nodegree +
                        re74, + re75, data = dm_near)
print(summary(lm_treat_near_c))
```

c) Coarsened exact matching

```{r}
match_cem <- matchit(treat ~ age + educ + black + hisp + marr + nodegree,
                     method = "cem", data=nsw_cps)
print(summary(match_near))

#generamos df matched
dm_cem <- match.data(match_cem)
print(dim(dm_cem))
print(head(dm_cem))

print(plot(match_cem))

print(with(dm_cem, t.test(re78 ~ treat)))

lm_treat_cem <- lm(re78 ~ treat, data = dm_cem)
print(summary(lm_treat_cem))

lm_treat_cem_c <- lm(re78 ~ treat + age + educ + black + hisp + marr + nodegree +
                       re74 + re75, data = dm_cem)
print(summary(lm_treat_cem_c))
```

Compare sus resultados y concluya el efecto del tratamiento en el contexto
del problema.

Con los datos de NSW el análsis causal mostró que el programa tuvo un impacto positivo
con una mejora promedio de 1,794 usd para el grupo de tratamiento.

Sin embargo, al utilizar los datos de CPS (que podemos sugerir que tienen sesgo de selección)
como grupo de control, y al implementar técnicas de matching para balancear los grupos, 
se observa un cambio significativo en el resultado, dependiendo el matching utilizado.

Con matching ponderado con el propensity score, el efecto causal es el contrario, es decir,
participar en el programa tiene un impacto negativo de -___ usd en promedio.

Con nearest neighbor, el efecto causal del programa, con controles, resulta ser positivo.
Es decir el programa tiene aumenta los ingresos en 1668 usd en promedio (significativo al 90%),
magnitud similar al ate inicial de 1794.

En el caso de coersened exact matching el ate (con los controles señalados) es de 1,164 usd
(significativo al 90%).El programa es positivo aunque su impacto es de menor magnitud comparado
con el benchmark y el matching nearest.

Es importante mencionar que en los modelos especificados sin controles, el ate despúes de
hacer el matching es negativo para todos los casos.
