---
title: "Entrega Final. Variables Instrumentales"
author: "Carlos Bautista"
date: '2022-12-03'
output: html_document
---

```{r setup, include=FALSE}
knitr::opts_chunk$set(echo = TRUE, message = FALSE, warning = FALSE)
```

```{r}
library(tidyverse)
library(stargazer)
library(dagitty)
library(AER)
library(haven)
library(kableExtra)
```


**a. Artículo de Referencia**

Nunn, Nathan, and Leonard Wantchekon. 2011a. “The Slave Trade and the
Origins of Mistrust in Africa.” Am. Econ. Rev. 101 (7): 3221–52.

**b. Descripción General**

Este artículo se encuentra dentro de muchos otros que tratan de medir los efectos
de largo plazo del esclavismo en África. Su hipótesis principal a demostrar es
si las diferencias actuales en los niveles de confianza dentro de África pueden
deberse al comercio de esclavos al que fueron sometidas las comunidades en los
siglos pasados.

Al vincular información a nivel individual con datos históricos sobre envíos de
esclavos por grupo étnico, los autores encuentran que aquellos individuos cuyos
ancestros fueron fuertemente atacados durante el comercio de esclavos son menos
confiados hoy.

Esta evidencia que obtienen aplicando diferentes estrategias empíricas sugiere
que la relación es causal. Además, al analizar los mecanismos causales, muestran
que la mayor parte del impacto de la trata de esclavos se produce a través de
factores internos del individuo, como las normas, creencias y valores culturales.

**c. Análisis**

El artículo analiza si las diferencias actuales en los niveles de confianza dentro de
África se deben al comercio de esclavos en el transatlántico y el Océano Índico.

Con ayuda de datos de encuestas recientes a nivel individual y con datos his-
tóricos sobre el comercio de esclavos por grupo étnico, los autores encuentran
que las personas cuyos ancestros fueron fuertemente atacados durante la trata
de esclavos son menos confiados hoy. Por ello, la variable de tratamiento es la
trata de esclavos (1400-1900) y la resultado los niveles actuales de confianza en
las comunidades.

El instrumento elegido para el análisis debe ser una variable que esté corre-
lacionada con el número de esclavos tomados de un grupo étnico pero no co-
rrelacionado con ninguna característica del grupo étnico que pueda afectar la
confianza de los descendientes. Por ello, eligieron la distancia de la etnia de un
individuo hacia la costa durante la trata de esclavos. Este instrumento logra
captar la exposición de un grupo étnico a la demanda de esclavos. pero además,
la distancia desde la costa no está correlacionada con otros factores que pueda
afectar la confianza de sus descendientes.

**d. Datos**

El conjunto de datos es slavetrade.dta. Se puede obtener mayor descripción
de los datos e información para replicar el artículo en el sitio web del autor
https://scholar.harvard.edu/nunn/pages/data-0.

**e. Instrucciones**

**1.** Escriba una introducción del análisis que realizará con ayuda de este con-
junto de datos de acuerdo al contexto del problema.

COMPLETAR CBP

**2.** Ilustre correctamente los factores considerados en dicho análisis. Para ello,
realice el gráfico directo acíclico (DAG) que muestre la teoría de cambio
detrás de la relación causal que busca analizar y cuantificar el artículo.

```{r}

```

**3.** Luego de leer el conjunto de datos (21,822 observaciones), empiece por
realizar el análisis exploratorio de las variables y describa su comporta-
miento. Tome en cuenta que hay un grupo de variables numéricas y otras
categóricas que deben ser descritas de manera particular de acuerdo a su
naturaleza.

Se genera resumen estadístico de las variables numéricas:

```{r}
dta <- read_dta("data/slavetrade.dta")
attach(dta)

dta %>% select_if(is.numeric) %>% summary() 
```
Resumen estadístico variables
```{r}

```


**4.** Realice los gráficos de la distribución de algunas de las variables. Por
ejemplo, elija: dos de las variables de confianza como resultados (trust
in neighbours, trust in in the local council), la variable de trata-
miento slave exports y la variable instrumental distance to the see.
Analice su comportamiento e interprete sus resultados.

```{r}

```


**5.** Obtenga las estimaciones por mínimos cuadrados ordinarios para los de-
terminantes de la variable Trust of neighbors. Esto es, replique los re-
sultados de la tabla 1 del artículo. Tome en cuenta la corrección que se
hace a los errores estándar robustos ante la heterogeneidad. Puede obtener
al menos los dos primeros utilizando las funciones en R de Arai (2015) clx
y mclx. Tal como refiere el artículo, los primeros errores estándar robustos
consideran sólo heterogeneidad por el nombre de comunidad, los segundos
lo hacen por nombre de comunidad y distrito.

Funciones de Arai (2015):

```{r}
# One-way cluster function (Arai 2015)
clx <-
  function(fm, dfcw, cluster){
    library(sandwich)
    library(lmtest)
    M <- length(unique(cluster))
    N <- length(cluster)
    dfc <- (M/(M-1))*((N-1)/(N-fm$rank))
    u <- apply(estfun(fm),2,
               function(x) tapply(x, cluster, sum))
    vcovCL <- dfc*sandwich(fm, meat=crossprod(u)/N)*dfcw
    coeftest(fm, vcovCL) }


# Two-way cluster function (Arai 2015)
mclx <-
  function(fm, dfcw, cluster1, cluster2){
    library(sandwich)
    library(lmtest)
    cluster12 = paste(cluster1,cluster2, sep="")
    M1 <- length(unique(cluster1))
    M2 <- length(unique(cluster2))
    M12 <- length(unique(cluster12))
    N <- length(cluster1)
    K <- fm$rank
    dfc1 <- (M1/(M1-1))*((N-1)/(N-K))
    dfc2 <- (M2/(M2-1))*((N-1)/(N-K))
    dfc12 <- (M12/(M12-1))*((N-1)/(N-K))
    u1 <- apply(estfun(fm), 2,
                function(x) tapply(x, cluster1, sum))
    u2 <- apply(estfun(fm), 2,
                function(x) tapply(x, cluster2, sum))
    u12 <- apply(estfun(fm), 2,
                 function(x) tapply(x, cluster12, sum))
    vc1 <- dfc1*sandwich(fm, meat=crossprod(u1)/N )
    vc2 <- dfc2*sandwich(fm, meat=crossprod(u2)/N )
    vc12 <- dfc12*sandwich(fm, meat=crossprod(u12)/N)
    vcovMCL <- (vc1 + vc2 - vc12)*dfcw
    coeftest(fm, vcovMCL)}
```

Siguiendo a Nunn & Wantchekon, se calcula el primer modelo de regresión lineal,
que busca medir el efecto del comercio de esclavos en la confianza de los africanos
en sus **vecinos**.
Para replicar la Tabla 1 se estima el mismo modelo pero evaluando con distintas
transformaciones de la variable de tratamiento (comercio de esclavos):

```{r}
# Tabla 1, modelo 1 (M1.1). seleccionamos variables de interés
dta_11 <- dta %>% select(trust_neighbors, exports, #export_area, export_pop,
                       #ln_exports, ln_export_area, ln_export_pop,
                       age, age2, male,
                       urban_dum, education, occupation, religion,
                       living_conditions, district_ethnic_frac,
                       frac_ethnicity_in_district, isocode,
                       murdock_name, district) %>% na.omit()
  
# MTrust of neighbors
mod_11 <- lm(trust_neighbors ~ exports + age + age2 + male + urban_dum +
               as.factor(living_conditions) + as.factor(education) + 
               as.factor(religion) + as.factor(occupation) +
               district_ethnic_frac + frac_ethnicity_in_district +
               as.factor(isocode), 
             data = dta_11)


# Errores estándar usando Arai (2015)
ee1_11 <- clx(mod_11, 1, dta_11$murdock_name)
ee2_11 <- mclx(mod_11, 1, dta_11$murdock_name, dta_11$district)

#summary(mod_11)  
#ee1_11

# Tabla 1 modelo 2 (M1.2)
dta_12 <- dta %>% select(trust_neighbors, export_area, #export_pop,
                       #ln_exports, ln_export_area, ln_export_pop,
                       age, age2, male,
                       urban_dum, education, occupation, religion,
                       living_conditions, district_ethnic_frac,
                       frac_ethnicity_in_district, isocode,
                       murdock_name, district) %>% na.omit()
mod_12 <- lm(trust_neighbors ~ export_area + age + age2 + male + urban_dum +
               as.factor(living_conditions) + as.factor(education) +
               as.factor(religion) + as.factor(occupation) +
               district_ethnic_frac + frac_ethnicity_in_district +
               as.factor(isocode), data = dta_12)

ee1_12 <- clx(mod_12, 1, dta_12$murdock_name)
ee2_12 <- mclx(mod_12, 1, dta_12$murdock_name, dta_12$district)

# M1.3
dta_13 <- dta %>% select(trust_neighbors, export_pop,
                       #ln_exports, ln_export_area, ln_export_pop,
                       age, age2, male,
                       urban_dum, education, occupation, religion,
                       living_conditions, district_ethnic_frac,
                       frac_ethnicity_in_district, isocode,
                       murdock_name, district) %>% na.omit()
mod_13 <- lm(trust_neighbors ~ export_pop + age + age2 + male + urban_dum +
               as.factor(living_conditions) + as.factor(education) +
               as.factor(religion) + as.factor(occupation) +
               district_ethnic_frac + frac_ethnicity_in_district +
               as.factor(isocode), data = dta_13)

ee1_13 <- clx(mod_13, 1, dta_13$murdock_name)
ee2_13 <- mclx(mod_13, 1, dta_13$murdock_name, dta_13$district)

# M1.4
dta_14 <- dta %>% select(trust_neighbors, #export_pop,
                       ln_exports, #ln_export_area, ln_export_pop,
                       age, age2, male,
                       urban_dum, education, occupation, religion,
                       living_conditions, district_ethnic_frac,
                       frac_ethnicity_in_district, isocode,
                       murdock_name, district) %>% na.omit()
mod_14 <- lm(trust_neighbors ~ ln_exports + age + age2 + male + urban_dum +
               as.factor(living_conditions) + as.factor(education) +
               as.factor(religion) + as.factor(occupation) +
               district_ethnic_frac + frac_ethnicity_in_district +
               as.factor(isocode), data = dta_14)

ee1_14 <- clx(mod_14, 1, dta_14$murdock_name)
ee2_14 <- mclx(mod_14, 1, dta_14$murdock_name, dta_14$district)

# M1.5
dta_15 <- dta %>% select(trust_neighbors, #export_pop,
                       ln_export_area, #ln_export_pop,
                       age, age2, male,
                       urban_dum, education, occupation, religion,
                       living_conditions, district_ethnic_frac,
                       frac_ethnicity_in_district, isocode,
                       murdock_name, district) %>% na.omit()
mod_15 <- lm(trust_neighbors ~ ln_export_area + age + age2 + male + urban_dum +
               as.factor(living_conditions) + as.factor(education) +
               as.factor(religion) + as.factor(occupation) +
               district_ethnic_frac + frac_ethnicity_in_district +
               as.factor(isocode), data = dta_15)

ee1_15 <- clx(mod_15, 1, dta_15$murdock_name)
ee2_15 <- mclx(mod_14, 1, dta_15$murdock_name, dta_15$district)

# M1.4
dta_16 <- dta %>% select(trust_neighbors, ln_export_pop, age, age2, male,
                       urban_dum, education, occupation, religion,
                       living_conditions, district_ethnic_frac,
                       frac_ethnicity_in_district, isocode,
                       murdock_name, district) %>% na.omit()
mod_16 <- lm(trust_neighbors ~ ln_export_pop + age + age2 + male + urban_dum +
               as.factor(living_conditions) + as.factor(education) +
               as.factor(religion) + as.factor(occupation) +
               district_ethnic_frac + frac_ethnicity_in_district +
               as.factor(isocode), data = dta_16)

ee1_16 <- clx(mod_16, 1, dta_16$murdock_name)
ee2_16 <- mclx(mod_16, 1, dta_16$murdock_name, dta_16$district)
```

Se reportan resultados:
```{r}
stargazer(mod_11, mod_12, mod_13, mod_14, mod_15, mod_16, type = "text",
          se = list(c(ee1_11[,2], ee2_11[,2]), 
                    c(ee1_12[,2], ee2_12[,2]),
                    c(ee1_13[,2], ee2_13[,2]),
                    c(ee1_14[,2], ee2_14[,2]),
                    c(ee1_15[,2], ee2_15[,2]),
                    c(ee1_16[,2], ee2_16[,2])),
                    digits = 5, 
                    keep = c("exports", "export_area", "export_pop",
                             "ln_exports", "ln_export_area", "ln_export_pop"))
```

**6.** Ahora repita la estimación por mínimos cuadrados ordinarios pero para
los determinantes de la variable Trust of others. Esto es, en la medida 
de lo posible, replique los resultados de la tabla 2. Compare e interprete
los resultados que obtuvo en este inciso con los del anterior.

Siguiendo a los autores, se utilizará de aquí en adelante el modelo "base",
que utiliza como variable de tratamiento al logaritmo natural de las 
exportaciones de esclavos normalizadas por el área...
Asimismo, para el resto de los ejercicios se utilizan los errores estándar robustos
de etnia y distrito.

Ahora se busca medir el efecto causal del comercio de esclavos sobre la
confianza en "otros", que incluye 1, 2, 3... Es decir, cambiamos la variable 
dependiente.

```{r}
# filtramos datos para obtener variables de interés. En este caso, podemos generar 
# una sola bd dado que utilizaremos solo a ln_export_area como variable de tratamiento
dta_2 <- dta %>% select(trust_relatives, trust_neighbors, trust_local_council,
                    intra_group_trust, inter_group_trust, ln_export_area, 
                    age, age2, male, urban_dum, education, occupation, religion,
                    living_conditions, district_ethnic_frac,
                    frac_ethnicity_in_district, isocode, murdock_name,
                    district) %>% na.omit()

# Tabla 2, modelo 1 (M2.1)
mod_21 <- lm(trust_relatives ~ ln_export_area + age + age2 + male + urban_dum +
               as.factor(living_conditions) + as.factor(education) +
               as.factor(religion) + as.factor(occupation) +
               district_ethnic_frac + frac_ethnicity_in_district +
               as.factor(isocode), data = dta_2)
ee1_21 <- clx(mod_21, 1, dta_2$murdock_name)
ee2_21 <- mclx(mod_21, 1, dta_2$murdock_name, dta_2$district)

# M2.2
mod_22 <- lm(trust_neighbors ~ ln_export_area + age + age2 + male + urban_dum +
               as.factor(living_conditions) + as.factor(education) +
               as.factor(religion) + as.factor(occupation) +
               district_ethnic_frac + frac_ethnicity_in_district +
               as.factor(isocode), data = dta_2)
ee1_22 <- clx(mod_22, 1, dta_2$murdock_name)
ee2_22 <- mclx(mod_22, 1, dta_2$murdock_name, dta_2$district)

# M2.3
mod_23 <- lm(trust_local_council ~ ln_export_area + age + age2 + male + urban_dum +
               as.factor(living_conditions) + as.factor(education) +
               as.factor(religion) + as.factor(occupation) +
               district_ethnic_frac + frac_ethnicity_in_district +
               as.factor(isocode), data = dta_2)
ee1_23 <- clx(mod_23, 1, dta_2$murdock_name)
ee2_23 <- mclx(mod_23, 1, dta_2$murdock_name, dta_2$district)

# M2.4
mod_24 <- lm(intra_group_trust ~ ln_export_area + age + age2 + male + urban_dum +
               as.factor(living_conditions) + as.factor(education) +
               as.factor(religion) + as.factor(occupation) +
               district_ethnic_frac + frac_ethnicity_in_district +
               as.factor(isocode), data = dta_2)
ee1_24 <- clx(mod_24, 1, dta_2$murdock_name)
ee2_24 <- mclx(mod_24, 1, dta_2$murdock_name, dta_2$district)

# M2.5
mod_25 <- lm(inter_group_trust ~ ln_export_area + age + age2 + male + urban_dum +
               as.factor(living_conditions) + as.factor(education) +
               as.factor(religion) + as.factor(occupation) +
               district_ethnic_frac + frac_ethnicity_in_district +
               as.factor(isocode), data = dta_2)
ee1_25 <- clx(mod_25, 1, dta_2$murdock_name)
ee2_25 <- mclx(mod_25, 1, dta_2$murdock_name, dta_2$district)

```

Se reportan resultados:

```{r}
stargazer(mod_21, mod_22, mod_23, mod_24, mod_25, type = "text",
          se = list(c(ee1_21[,2], ee2_21[,2]), 
                    c(ee1_22[,2], ee2_22[,2]),
                    c(ee1_23[,2], ee2_23[,2]),
                    c(ee1_24[,2], ee2_24[,2]),
                    c(ee1_25[,2], ee2_25[,2])),
                    digits = 3, 
                    keep = c("ln_export_area"))
```


**7.** Analice la variable instrumental a detalle. Utilice regresiones de mínimos
cuadrados ordinarios para revisar si el instrumento afecta a la variable
de tratamiento slave exports. También revise si el instrumento afecta a
cada una de las variables dependientes de confianza. Analice y discuta sus
resultados.

```{r}

```


**8.** Uitilice su instrumento para realizar ahora los modelos para las variables
dependientes mediante el uso de la variable instrumental. Ahora deberá
replicar los resultados de la tabla 5 del artículo. Tome en cuanta cómo
debe incorporar controles para cada especificación.

**9.** Finalmente, realice las pruebas de diagnóstico convencionales sobre ins-
trumentos débiles. Utilce las funciones disponibles en el paquete ivreg de
R. Interprete sus resultados y concluya en el contexto del problema.

**10.** Escriba la conclusión general del análisis realizado. Interprete la cuanti-
ficación del efecto causal y discuta la utilidad y ventajas de aplicar la
estrategia empírica seleccionada para la cuantificación del efecto causal.


Deberá remitir su documento PDF con todo lo aquí solicitado así como el código
o script en R para la obtención de los resultados.
