---
title: "Entrega Final. Variables Instrumentales"
author: "Carlos Bautista"
date: '2022-12-03'
output: html_document
---

```{r setup, include=FALSE}
knitr::opts_chunk$set(echo = TRUE)
```

**a. Artículo de Referencia**
Nunn, Nathan, and Leonard Wantchekon. 2011a. “The Slave Trade and the
Origins of Mistrust in Africa.” Am. Econ. Rev. 101 (7): 3221–52.

**b. Descripción General**

Este artículo se encuentra dentro de muchos otros que tratan de medir los efectos
de largo plazo del esclavismo en África. Su hipótesis principal a demostrar es
si las diferencias actuales en los niveles de confianza dentro de África pueden
deberse al comercio de esclavos al que fueron sometidas las comunidades en los
siglos pasados.

Al vincular información a nivel individual con datos históricos sobre envíos de
esclavos por grupo étnico, los autores encuentran que aquellos individuos cuyos
ancestros fueron fuertemente atacados durante el comercio de esclavos son menos
confiados hoy.

Esta evidencia que obtienen aplicando diferentes estrategias empíricas sugiere
que la relación es causal. Además, al analizar los mecanismos causales, muestran
que la mayor parte del impacto de la trata de esclavos se produce a través de
factores internos del individuo, como las normas, creencias y valores culturales.

**c. Análisis**
El artículo analiza si las diferencias actuales en los niveles de confianza dentro de
África se deben al comercio de esclavos en el transatlántico y el Océano Índico.
Con ayuda de datos de encuestas recientes a nivel individual y con datos his-
tóricos sobre el comercio de esclavos por grupo étnico, los autores encuentran
que las personas cuyos ancestros fueron fuertemente atacados durante la trata
de esclavos son menos confiados hoy. Por ello, la variable de tratamiento es la
trata de esclavos (1400-1900) y la resultado los niveles actuales de confianza en
las comunidades.

```{r cars}
summary(cars)
```

## Including Plots

You can also embed plots, for example:

```{r pressure, echo=FALSE}
plot(pressure)
```

Note that the `echo = FALSE` parameter was added to the code chunk to prevent printing of the R code that generated the plot.
