---
title: "Entrega Final. Variables Instrumentales"
author: "Carlos Bautista"
date: '2022-12-03'
output: html_document
---

```{r setup, include=FALSE}
knitr::opts_chunk$set(echo = TRUE, message = FALSE, warning = FALSE)
```

```{r}
library(tidyverse)
library(stargazer)
library(dagitty)
library(rethinking)
library(AER)
library(haven)
library(kableExtra)
```


**a. Artículo de Referencia**

Nunn, Nathan, and Leonard Wantchekon. 2011a. “The Slave Trade and the
Origins of Mistrust in Africa.” Am. Econ. Rev. 101 (7): 3221–52.

**b. Descripción General**

Este artículo se encuentra dentro de muchos otros que tratan de medir los efectos
de largo plazo del esclavismo en África. Su hipótesis principal a demostrar es
si las diferencias actuales en los niveles de confianza dentro de África pueden
deberse al comercio de esclavos al que fueron sometidas las comunidades en los
siglos pasados.

Al vincular información a nivel individual con datos históricos sobre envíos de
esclavos por grupo étnico, los autores encuentran que aquellos individuos cuyos
ancestros fueron fuertemente atacados durante el comercio de esclavos son menos
confiados hoy.

Esta evidencia que obtienen aplicando diferentes estrategias empíricas sugiere
que la relación es causal. Además, al analizar los mecanismos causales, muestran
que la mayor parte del impacto de la trata de esclavos se produce a través de
factores internos del individuo, como las normas, creencias y valores culturales.

**c. Análisis**

El artículo analiza si las diferencias actuales en los niveles de confianza dentro de
África se deben al comercio de esclavos en el transatlántico y el Océano Índico.

Con ayuda de datos de encuestas recientes a nivel individual y con datos his-
tóricos sobre el comercio de esclavos por grupo étnico, los autores encuentran
que las personas cuyos ancestros fueron fuertemente atacados durante la trata
de esclavos son menos confiados hoy. Por ello, la variable de tratamiento es la
trata de esclavos (1400-1900) y la resultado los niveles actuales de confianza en
las comunidades.

El instrumento elegido para el análisis debe ser una variable que esté corre-
lacionada con el número de esclavos tomados de un grupo étnico pero no co-
rrelacionado con ninguna característica del grupo étnico que pueda afectar la
confianza de los descendientes. Por ello, eligieron la distancia de la etnia de un
individuo hacia la costa durante la trata de esclavos. Este instrumento logra
captar la exposición de un grupo étnico a la demanda de esclavos. pero además,
la distancia desde la costa no está correlacionada con otros factores que pueda
afectar la confianza de sus descendientes.

**d. Datos**

El conjunto de datos es slavetrade.dta. Se puede obtener mayor descripción
de los datos e información para replicar el artículo en el sitio web del autor
https://scholar.harvard.edu/nunn/pages/data-0.

**e. Instrucciones**

**1.** Escriba una introducción del análisis que realizará con ayuda de este con-
junto de datos de acuerdo al contexto del problema.

COMPLETAR CBP

**2.** Ilustre correctamente los factores considerados en dicho análisis. Para ello,
realice el gráfico directo acíclico (DAG) que muestre la teoría de cambio
detrás de la relación causal que busca analizar y cuantificar el artículo.

```{r}
dag_iv <- dagitty('dag{
                   "Comercio esclavos" [pos="0.5,0"]
                   "Confianza" [pos="1,0"]
                   "Distancia al mar" [pos="0,0"]
                   "Controles individuo" [pos="0,1"]
                   "Controles distrito" [pos="0.5,1"]
                   "Controles país" [pos="0,-1"]
                   "Controles colonia" [pos="0.5,-1"]
                   "Comercio esclavos" -> "Confianza"
                   "Distancia al mar" -> "Comercio esclavos"
                   "Controles individuo" -> "Comercio esclavos"
                   "Controles individuo" -> "Confianza"
                   "Controles distrito" -> "Comercio esclavos"
                   "Controles distrito" -> "Confianza"
                   "Controles país" -> "Comercio esclavos"
                   "Controles país" -> "Confianza"
                   "Controles colonia" -> "Comercio esclavos"
                   "Controles colonia" -> "Confianza"}')

drawdag(dag_iv, col_arrow="red")
```

**3.** Luego de leer el conjunto de datos (21,822 observaciones), empiece por
realizar el análisis exploratorio de las variables y describa su comporta-
miento. Tome en cuenta que hay un grupo de variables numéricas y otras
categóricas que deben ser descritas de manera particular de acuerdo a su
naturaleza.

Se genera resumen estadístico de las variables:

```{r}
dta <- read_dta("data/slavetrade.dta")
attach(dta)

dta %>% select_if(is.numeric) %>% summary() 
```

**4.** Realice los gráficos de la distribución de algunas de las variables. Por
ejemplo, elija: dos de las variables de confianza como resultados (trust
in neighbours, trust in in the local council), la variable de trata-
miento slave exports y la variable instrumental distance to the sea.
Analice su comportamiento e interprete sus resultados.

Respecto a la variable de confianza en los vecinos, la respuesta con mayor 
respuesta (moda) fue la de nivel 2 ("somewhat). La respuesta que menos se contestó 
fue la de confianza nivel 0 ("not at all").

En el caso de la confianza en el "local council", la moda fue la confianza nivel
3 ("a lot"), y la menos respondida fue nivel de confianza 0 ("not at all").

Respecto a la variable del comercio de esclavos, observamos una distribución muy
sesgada hacia la izquierda. Podemos observar que la gran mayoría del comercio
de esclavos se movía en volúmenes de menos de 100 personas. Esto tiene sentido
dado que lo que se transportaba eran personas y las limitaciones de transporte
de la época (números de barcos y sus dimensiones determinadas).

Sobre la variable instrumental, también se observa una distribución concentrada
en valores bajos (aunque en menor magnitud que el comercio de esclavos), lo cual
también tiene sentido dado que mide la distancia al mar de las villas donde
habitaban mayoritariamente las etnias africanas, y las características geográficas
del continente.

```{r}
g_neig <- ggplot(dta, aes(x = trust_neighbors)) +
  geom_histogram(binwidth = 1, colour='black', fill='white')
g_lc <- ggplot(dta, aes(x = trust_local_council)) +
  geom_histogram(binwidth = 1, colour='black', fill='dark green')
g_exp <- ggplot(dta, aes(x = exports)) +
  geom_histogram(bins = 50, colour='black', fill='red')
g_dist <- ggplot(dta, aes(x = distsea)) +
  geom_histogram(bins = 20, colour='black', fill='blue')

g_neig
g_lc
g_exp
g_dist

```


**5.** Obtenga las estimaciones por mínimos cuadrados ordinarios para los de-
terminantes de la variable Trust of neighbors. Esto es, replique los re-
sultados de la tabla 1 del artículo. Tome en cuenta la corrección que se
hace a los errores estándar robustos ante la heterogeneidad. Puede obtener
al menos los dos primeros utilizando las funciones en R de Arai (2015) clx
y mclx. Tal como refiere el artículo, los primeros errores estándar robustos
consideran sólo heterogeneidad por el nombre de comunidad, los segundos
lo hacen por nombre de comunidad y distrito.

Funciones de Arai (2015):

```{r}
# One-way cluster function (Arai 2015)
clx <-
  function(fm, dfcw, cluster){
    library(sandwich)
    library(lmtest)
    M <- length(unique(cluster))
    N <- length(cluster)
    dfc <- (M/(M-1))*((N-1)/(N-fm$rank))
    u <- apply(estfun(fm),2,
               function(x) tapply(x, cluster, sum))
    vcovCL <- dfc*sandwich(fm, meat=crossprod(u)/N)*dfcw
    coeftest(fm, vcovCL) }


# Two-way cluster function (Arai 2015)
mclx <-
  function(fm, dfcw, cluster1, cluster2){
    library(sandwich)
    library(lmtest)
    cluster12 = paste(cluster1,cluster2, sep="")
    M1 <- length(unique(cluster1))
    M2 <- length(unique(cluster2))
    M12 <- length(unique(cluster12))
    N <- length(cluster1)
    K <- fm$rank
    dfc1 <- (M1/(M1-1))*((N-1)/(N-K))
    dfc2 <- (M2/(M2-1))*((N-1)/(N-K))
    dfc12 <- (M12/(M12-1))*((N-1)/(N-K))
    u1 <- apply(estfun(fm), 2,
                function(x) tapply(x, cluster1, sum))
    u2 <- apply(estfun(fm), 2,
                function(x) tapply(x, cluster2, sum))
    u12 <- apply(estfun(fm), 2,
                 function(x) tapply(x, cluster12, sum))
    vc1 <- dfc1*sandwich(fm, meat=crossprod(u1)/N )
    vc2 <- dfc2*sandwich(fm, meat=crossprod(u2)/N )
    vc12 <- dfc12*sandwich(fm, meat=crossprod(u12)/N)
    vcovMCL <- (vc1 + vc2 - vc12)*dfcw
    coeftest(fm, vcovMCL)}
```

Siguiendo a Nunn & Wantchekon, se calcula el primer modelo de regresión lineal
(incorporando los controles específicos),que busca medir el efecto del comercio
de esclavos en la confianza de los africanos en sus **vecinos**.

Para replicar la Tabla 1 se estima el mismo modelo pero evaluando con distintas
transformaciones de la variable de tratamiento (comercio de esclavos):

El primer modelo toma como variable independiente el volumen total de esclavos
y como variable de respuesta el nivel de confianza reportando en sus vecinos,
sin embargo por la magnitud de los valores que toma la var. dependiente  y dado que está
muy fuertemente sesgada la izquierda (como vimos en el histograma anterior), se
utilizan diversas transformaciones que buscan estandarizar esta variable.
El segundo modelo toma las exportaciones estandarizadas por la extensión del área
donde vivían la mayoría de las etnias; el tercer modelo las exportaciones
estandarizadas por el la población histórica de cada etnia; el cuarto modelo
toma el logaritmo natural de las exportaciones; el quinto, el logaritmo de las
exportaciones estandarizado por la extensión territorial; y el sexto, el logaritmo
de las exportaciones estandarizado por la población histórica.

Los resultados para todas las variaciones de la exportación de esclavos muestran
un efecto causal negativo y significativo en el nivel de confianza en los vecinos.
Consistente con la hipótesis de los autores.

Como señalan los autores, dado el potencial de correlación entre los residuales
de los grupos, se ajustan los errores estándar robustos y de cluster utilizando
las funciones de Arai (2015)

```{r}
# Tabla 1, modelo 1 (M1.1). seleccionamos variables de interés
dta_11 <- dta %>% select(trust_neighbors, exports, #export_area, export_pop,
                       #ln_exports, ln_export_area, ln_export_pop,
                       age, age2, male,
                       urban_dum, education, occupation, religion,
                       living_conditions, district_ethnic_frac,
                       frac_ethnicity_in_district, isocode,
                       murdock_name, district) %>% na.omit()
  
# MTrust of neighbors
mod_11 <- lm(trust_neighbors ~ exports + age + age2 + male + urban_dum +
               as.factor(living_conditions) + as.factor(education) + 
               as.factor(religion) + as.factor(occupation) +
               district_ethnic_frac + frac_ethnicity_in_district +
               as.factor(isocode), 
             data = dta_11)


# Errores estándar usando Arai (2015)
ee1_11 <- clx(mod_11, 1, dta_11$murdock_name)
ee2_11 <- mclx(mod_11, 1, dta_11$murdock_name, dta_11$district)

#summary(mod_11)  
#ee1_11

# Tabla 1 modelo 2 (M1.2)
dta_12 <- dta %>% select(trust_neighbors, export_area, #export_pop,
                       #ln_exports, ln_export_area, ln_export_pop,
                       age, age2, male,
                       urban_dum, education, occupation, religion,
                       living_conditions, district_ethnic_frac,
                       frac_ethnicity_in_district, isocode,
                       murdock_name, district) %>% na.omit()
mod_12 <- lm(trust_neighbors ~ export_area + age + age2 + male + urban_dum +
               as.factor(living_conditions) + as.factor(education) +
               as.factor(religion) + as.factor(occupation) +
               district_ethnic_frac + frac_ethnicity_in_district +
               as.factor(isocode), data = dta_12)

ee1_12 <- clx(mod_12, 1, dta_12$murdock_name)
ee2_12 <- mclx(mod_12, 1, dta_12$murdock_name, dta_12$district)

# M1.3
dta_13 <- dta %>% select(trust_neighbors, export_pop,
                       #ln_exports, ln_export_area, ln_export_pop,
                       age, age2, male,
                       urban_dum, education, occupation, religion,
                       living_conditions, district_ethnic_frac,
                       frac_ethnicity_in_district, isocode,
                       murdock_name, district) %>% na.omit()
mod_13 <- lm(trust_neighbors ~ export_pop + age + age2 + male + urban_dum +
               as.factor(living_conditions) + as.factor(education) +
               as.factor(religion) + as.factor(occupation) +
               district_ethnic_frac + frac_ethnicity_in_district +
               as.factor(isocode), data = dta_13)

ee1_13 <- clx(mod_13, 1, dta_13$murdock_name)
ee2_13 <- mclx(mod_13, 1, dta_13$murdock_name, dta_13$district)

# M1.4
dta_14 <- dta %>% select(trust_neighbors, #export_pop,
                       ln_exports, #ln_export_area, ln_export_pop,
                       age, age2, male,
                       urban_dum, education, occupation, religion,
                       living_conditions, district_ethnic_frac,
                       frac_ethnicity_in_district, isocode,
                       murdock_name, district) %>% na.omit()
mod_14 <- lm(trust_neighbors ~ ln_exports + age + age2 + male + urban_dum +
               as.factor(living_conditions) + as.factor(education) +
               as.factor(religion) + as.factor(occupation) +
               district_ethnic_frac + frac_ethnicity_in_district +
               as.factor(isocode), data = dta_14)

ee1_14 <- clx(mod_14, 1, dta_14$murdock_name)
ee2_14 <- mclx(mod_14, 1, dta_14$murdock_name, dta_14$district)

# M1.5
dta_15 <- dta %>% select(trust_neighbors, #export_pop,
                       ln_export_area, #ln_export_pop,
                       age, age2, male,
                       urban_dum, education, occupation, religion,
                       living_conditions, district_ethnic_frac,
                       frac_ethnicity_in_district, isocode,
                       murdock_name, district) %>% na.omit()
mod_15 <- lm(trust_neighbors ~ ln_export_area + age + age2 + male + urban_dum +
               as.factor(living_conditions) + as.factor(education) +
               as.factor(religion) + as.factor(occupation) +
               district_ethnic_frac + frac_ethnicity_in_district +
               as.factor(isocode), data = dta_15)

ee1_15 <- clx(mod_15, 1, dta_15$murdock_name)
ee2_15 <- mclx(mod_14, 1, dta_15$murdock_name, dta_15$district)

# M1.4
dta_16 <- dta %>% select(trust_neighbors, ln_export_pop, age, age2, male,
                       urban_dum, education, occupation, religion,
                       living_conditions, district_ethnic_frac,
                       frac_ethnicity_in_district, isocode,
                       murdock_name, district) %>% na.omit()
mod_16 <- lm(trust_neighbors ~ ln_export_pop + age + age2 + male + urban_dum +
               as.factor(living_conditions) + as.factor(education) +
               as.factor(religion) + as.factor(occupation) +
               district_ethnic_frac + frac_ethnicity_in_district +
               as.factor(isocode), data = dta_16)

ee1_16 <- clx(mod_16, 1, dta_16$murdock_name)
ee2_16 <- mclx(mod_16, 1, dta_16$murdock_name, dta_16$district)
```

Se reportan resultados:
```{r}
stargazer(mod_11, mod_12, mod_13, mod_14, mod_15, mod_16, type = "text",
          se = list(c(ee1_11[,2], ee2_11[,2]), 
                    c(ee1_12[,2], ee2_12[,2]),
                    c(ee1_13[,2], ee2_13[,2]),
                    c(ee1_14[,2], ee2_14[,2]),
                    c(ee1_15[,2], ee2_15[,2]),
                    c(ee1_16[,2], ee2_16[,2])),
                    digits = 5, 
                    keep = c("exports", "export_area", "export_pop",
                             "ln_exports", "ln_export_area", "ln_export_pop"))
```

**6.** Ahora repita la estimación por mínimos cuadrados ordinarios pero para
los determinantes de la variable Trust of others. Esto es, en la medida 
de lo posible, replique los resultados de la tabla 2. Compare e interprete
los resultados que obtuvo en este inciso con los del anterior.

Siguiendo a los autores, se utilizará de aquí en adelante el modelo "base",
que utiliza como variable de tratamiento al logaritmo natural de las 
exportaciones de esclavos normalizadas por la extensión territorial.
Asimismo, para el resto de los ejercicios se utilizan los errores estándar robustos
de etnia y distrito.

Con ello, ahora se busca medir el efecto causal del comercio de esclavos sobre la
confianza en "otros", que incluye:
[-] Confianza en parientes
[-] Confianza en gobierno local
[-] Confianza al interior del grupo
[-] Confianza entre grupos

Es decir, en términos prácticos, evaluamos el modelo base cambiando la variable 
de resultado.

```{r}
# filtramos datos para obtener variables de interés. En este caso, podemos generar 
# una sola bd dado que utilizaremos solo a ln_export_area como variable de tratamiento
dta_21 <- dta %>% select(trust_relatives, 
                         #trust_neighbors, 
                         #trust_local_council,
                    #intra_group_trust, 
                    #inter_group_trust, 
                    ln_export_area, 
                    age, age2, male, urban_dum, education, occupation, religion,
                    living_conditions, district_ethnic_frac,
                    frac_ethnicity_in_district, isocode, murdock_name,
                    district) %>% na.omit()

dta_22 <- dta %>% select(#trust_relatives, 
                            trust_neighbors, 
                            #trust_local_council,
                    #intra_group_trust, 
                    #inter_group_trust,
                    ln_export_area, age, age2, male, urban_dum, education, 
                    occupation, religion, living_conditions, 
                    district_ethnic_frac, frac_ethnicity_in_district,
                    isocode, murdock_name,
                    district) %>% na.omit()

dta_23 <- dta %>% select(#trust_relatives, 
                            #trust_neighbors, 
                            trust_local_council,
                    #intra_group_trust, 
                    #inter_group_trust,
                    ln_export_area, age, age2, male, urban_dum, education, 
                    occupation, religion, living_conditions, 
                    district_ethnic_frac, frac_ethnicity_in_district,
                    isocode, murdock_name,
                    district) %>% na.omit() 

dta_24 <- dta %>% select(#trust_relatives, 
                            #trust_neighbors, 
                            #trust_local_council,
                    intra_group_trust, 
                    #inter_group_trust,
                    ln_export_area, age, age2, male, urban_dum, education, 
                    occupation, religion, living_conditions, 
                    district_ethnic_frac, frac_ethnicity_in_district,
                    isocode, murdock_name,
                    district) %>% na.omit()

dta_25 <- dta %>% select(#trust_relatives, 
                            #trust_neighbors, 
                            #trust_local_council,
                    #intra_group_trust, 
                    inter_group_trust,
                    ln_export_area, age, age2, male, urban_dum, education, 
                    occupation, religion, living_conditions, 
                    district_ethnic_frac, frac_ethnicity_in_district,
                    isocode, murdock_name,
                    district) %>% na.omit() 

# Tabla 2, modelo 1 (M2.1)
mod_21 <- lm(trust_relatives ~ ln_export_area + age + age2 + male + urban_dum +
               as.factor(living_conditions) + as.factor(education) +
               as.factor(religion) + as.factor(occupation) +
               district_ethnic_frac + frac_ethnicity_in_district +
               as.factor(isocode), data = dta_21)
ee1_21 <- clx(mod_21, 1, dta_21$murdock_name)
ee2_21 <- mclx(mod_21, 1, dta_21$murdock_name, dta_21$district)

# M2.2
mod_22 <- lm(trust_neighbors ~ ln_export_area + age + age2 + male + urban_dum +
               as.factor(living_conditions) + as.factor(education) +
               as.factor(religion) + as.factor(occupation) +
               district_ethnic_frac + frac_ethnicity_in_district +
               as.factor(isocode), data = dta_22)
ee1_22 <- clx(mod_22, 1, dta_22$murdock_name)
ee2_22 <- mclx(mod_22, 1, dta_22$murdock_name, dta_22$district)

# M2.3
mod_23 <- lm(trust_local_council ~ ln_export_area + age + age2 + male + urban_dum +
               as.factor(living_conditions) + as.factor(education) +
               as.factor(religion) + as.factor(occupation) +
               district_ethnic_frac + frac_ethnicity_in_district +
               as.factor(isocode), data = dta_23)
ee1_23 <- clx(mod_23, 1, dta_23$murdock_name)
ee2_23 <- mclx(mod_23, 1, dta_23$murdock_name, dta_23$district)

# M2.4
mod_24 <- lm(intra_group_trust ~ ln_export_area + age + age2 + male + urban_dum +
               as.factor(living_conditions) + as.factor(education) +
               as.factor(religion) + as.factor(occupation) +
               district_ethnic_frac + frac_ethnicity_in_district +
               as.factor(isocode), data = dta_24)
ee1_24 <- clx(mod_24, 1, dta_24$murdock_name)
ee2_24 <- mclx(mod_24, 1, dta_24$murdock_name, dta_24$district)

# M2.5
mod_25 <- lm(inter_group_trust ~ ln_export_area + age + age2 + male + urban_dum +
               as.factor(living_conditions) + as.factor(education) +
               as.factor(religion) + as.factor(occupation) +
               district_ethnic_frac + frac_ethnicity_in_district +
               as.factor(isocode), data = dta_25)
ee1_25 <- clx(mod_25, 1, dta_25$murdock_name)
ee2_25 <- mclx(mod_25, 1, dta_25$murdock_name, dta_25$district)

```

Se reportan resultados y observamos que en el efecto causal sigue siendo negativo
y es negativo para todos los distintos "tipos" de confianza evaluados.

```{r}
stargazer(mod_21, mod_22, mod_23, mod_24, mod_25, type = "text",
          se = list(c(ee1_21[,2], ee2_21[,2]), 
                    c(ee1_22[,2], ee2_22[,2]),
                    c(ee1_23[,2], ee2_23[,2]),
                    c(ee1_24[,2], ee2_24[,2]),
                    c(ee1_25[,2], ee2_25[,2])),
                    digits = 3, 
                    keep = c("ln_export_area"))
```

**7.** Analice la variable instrumental a detalle. Utilice regresiones de mínimos
cuadrados ordinarios para revisar si el instrumento afecta a la variable
de tratamiento slave exports. También revise si el instrumento afecta a
cada una de las variables dependientes de confianza. Analice y discuta sus
resultados.

Al evaluar mediante MCO la relación entre la variable instrumental y las exportaciones
de esclavos encontramos que el efecto sí es significativo y es negativo. Esto
está en línea con nuestras expectativas, y nos dice que a mayor distancia 
del mar, el número de exportaciones de la etnia específica es menor. Es un
primer indicio de que podemos usar esta variable como instrumento del comercio 
de esclavos, además, esperaríamos que no presente problemas de endogeneidad

```{r}
iv_exports <- lm(exports ~ distsea, data = dta, na.action = na.omit)
iv_ln_export_area <- lm(ln_export_area ~ distsea, data = dta, na.action = na.omit)

stargazer(iv_exports, iv_ln_export_area, type = "text")
```

También evaluamos de manera sencilla el instrumento con las variables de resultado
y observamos que sí hay un efecto significativo, aunque de magnitud
muy baja y cercana a cero, en todos los casos.
Esto también está en línea con lo que esperamos.

Compararemos más adelante vs el modelo mejor especificado, con controles y con
uso correcto de instrumento.

```{r}
iv_rel <- lm(trust_relatives ~ distsea, data = dta, na.action = na.omit)
iv_neig <- lm(trust_neighbors ~ distsea, data = dta, na.action = na.omit)
iv_lc <- lm(trust_local_council ~ distsea, data = dta, na.action = na.omit)
iv_intra <- lm(intra_group_trust ~ distsea, data = dta, na.action = na.omit)
iv_inter <- lm(inter_group_trust ~ distsea, data = dta, na.action = na.omit)

stargazer(iv_rel, iv_neig, iv_lc, iv_intra, iv_inter, type = "text")
```


**8.** Uitilice su instrumento para realizar ahora los modelos para las variables
dependientes mediante el uso de la variable instrumental. Ahora deberá
replicar los resultados de la tabla 5 del artículo. Tome en cuanta cómo
debe incorporar controles para cada especificación.

Siguiendo lo realizado por los autores, calculamos la regresión de dos etapas
mediante la función `iv_reg`, y se corrigen los errores estándar robustos y de cluster
para comunidad y distrito.

```{r}
dta_51 <- dta %>% select(trust_relatives, 
                         #trust_neighbors, 
                         #trust_local_council,
                    #intra_group_trust, 
                    #inter_group_trust, 
                    ln_export_area, age, age2, male, urban_dum, education, 
                    occupation, religion, living_conditions, 
                    district_ethnic_frac, frac_ethnicity_in_district, 
                    isocode, murdock_name, district, distsea,
                    malaria_ecology, total_missions_area, explorer_contact,
                    railway_contact, cities_1400_dum, v30, v33, 
                    ln_init_pop_density) %>% na.omit()

dta_52 <- dta %>% select(#trust_relatives, 
                         trust_neighbors, 
                         #trust_local_council,
                    #intra_group_trust, 
                    #inter_group_trust, 
                    ln_export_area, age, age2, male, urban_dum, education, 
                    occupation, religion, living_conditions, 
                    district_ethnic_frac, frac_ethnicity_in_district, 
                    isocode, murdock_name, district, distsea,
                    malaria_ecology, total_missions_area, explorer_contact,
                    railway_contact, cities_1400_dum, v30, v33, 
                    ln_init_pop_density) %>% na.omit()

dta_53 <- dta %>% select(#trust_relatives, 
                         #trust_neighbors, 
                         trust_local_council,
                    #intra_group_trust, 
                    #inter_group_trust, 
                    ln_export_area, age, age2, male, urban_dum, education, 
                    occupation, religion, living_conditions, 
                    district_ethnic_frac, frac_ethnicity_in_district, 
                    isocode, murdock_name, district, distsea,
                    malaria_ecology, total_missions_area, explorer_contact,
                    railway_contact, cities_1400_dum, v30, v33, 
                    ln_init_pop_density) %>% na.omit()

dta_54 <- dta %>% select(#trust_relatives, 
                         #trust_neighbors, 
                         #trust_local_council,
                    intra_group_trust, 
                    #inter_group_trust, 
                    ln_export_area, age, age2, male, urban_dum, education, 
                    occupation, religion, living_conditions, 
                    district_ethnic_frac, frac_ethnicity_in_district, 
                    isocode, murdock_name, district, distsea,
                    malaria_ecology, total_missions_area, explorer_contact,
                    railway_contact, cities_1400_dum, v30, v33, 
                    ln_init_pop_density) %>% na.omit()

dta_55 <- dta %>% select(#trust_relatives, 
                         #trust_neighbors, 
                         #trust_local_council,
                    #intra_group_trust, 
                    inter_group_trust, 
                    ln_export_area, age, age2, male, urban_dum, education, 
                    occupation, religion, living_conditions, 
                    district_ethnic_frac, frac_ethnicity_in_district, 
                    isocode, murdock_name, district, distsea,
                    malaria_ecology, total_missions_area, explorer_contact,
                    railway_contact, cities_1400_dum, v30, v33, 
                    ln_init_pop_density) %>% na.omit()

mod_51 <- ivreg(trust_relatives ~ ln_export_area + age + age2 + male + urban_dum +
               as.factor(living_conditions) + as.factor(education) +
               as.factor(religion) + as.factor(occupation) +
               district_ethnic_frac + frac_ethnicity_in_district +
               as.factor(isocode) + malaria_ecology + total_missions_area +
                 explorer_contact + railway_contact + cities_1400_dum +
                 as.factor(v30) + v33 + ln_init_pop_density | age + age2 + male + urban_dum +
               as.factor(living_conditions) + as.factor(education) +
               as.factor(religion) + as.factor(occupation) +
               district_ethnic_frac + frac_ethnicity_in_district +
               as.factor(isocode) + malaria_ecology + total_missions_area +
                 explorer_contact + railway_contact + cities_1400_dum +
                 as.factor(v30) + v33 + ln_init_pop_density + distsea, 
               data = dta_51)
mod_52 <- ivreg(trust_neighbors ~ ln_export_area + age + age2 + male + urban_dum +
               as.factor(living_conditions) + as.factor(education) +
               as.factor(religion) + as.factor(occupation) +
               district_ethnic_frac + frac_ethnicity_in_district +
               as.factor(isocode) + malaria_ecology + total_missions_area +
                 explorer_contact + railway_contact + cities_1400_dum +
                 as.factor(v30) + v33 + ln_init_pop_density | . - ln_export_area +
                 distsea, 
               data = dta_52)
mod_53 <- ivreg(trust_local_council ~ ln_export_area + age + age2 + male + urban_dum +
               as.factor(living_conditions) + as.factor(education) +
               as.factor(religion) + as.factor(occupation) +
               district_ethnic_frac + frac_ethnicity_in_district +
               as.factor(isocode) + malaria_ecology + total_missions_area +
                 explorer_contact + railway_contact + cities_1400_dum +
                 as.factor(v30) + v33 + ln_init_pop_density | . - ln_export_area +
                 distsea, 
               data = dta_53)
mod_54 <- ivreg(intra_group_trust ~ ln_export_area + age + age2 + male + urban_dum +
               as.factor(living_conditions) + as.factor(education) +
               as.factor(religion) + as.factor(occupation) +
               district_ethnic_frac + frac_ethnicity_in_district +
               as.factor(isocode) + malaria_ecology + total_missions_area +
                 explorer_contact + railway_contact + cities_1400_dum +
                 as.factor(v30) + v33 + ln_init_pop_density | . - ln_export_area +
                 distsea,
               data = dta_54)
mod_55 <- ivreg(inter_group_trust ~ ln_export_area + age + age2 + male + urban_dum +
               as.factor(living_conditions) + as.factor(education) +
               as.factor(religion) + as.factor(occupation) +
               district_ethnic_frac + frac_ethnicity_in_district +
               as.factor(isocode) + malaria_ecology + total_missions_area +
                 explorer_contact + railway_contact + cities_1400_dum +
                 as.factor(v30) + v33 + ln_init_pop_density | . - ln_export_area +
                 distsea,
               data = dta_55)

# usamos errores estándar de etnia y distrito
ee2_51 <- mclx(mod_51, 1, dta_51$murdock_name, dta_51$district)
ee2_52 <- mclx(mod_52, 1, dta_52$murdock_name, dta_52$district)
ee2_53 <- mclx(mod_53, 1, dta_53$murdock_name, dta_53$district)
ee2_54 <- mclx(mod_54, 1, dta_54$murdock_name, dta_54$district)
ee2_55 <- mclx(mod_55, 1, dta_55$murdock_name, dta_55$district)
```

Reportamos resultados:
```{r}
stargazer(mod_51, mod_52, mod_53, mod_54, mod_55, 
          type = "text",
          se = list(ee2_51[,2], 
                    ee2_52[,2],
                    ee2_53[,2],
                    ee2_54[,2],
                    ee2_55[,2]),
                    digits = 3, 
                    keep = c("ln_export_area"))
```


**9.** Finalmente, realice las pruebas de diagnóstico convencionales sobre ins-
trumentos débiles. Utilce las funciones disponibles en el paquete ivreg de
R. Interprete sus resultados y concluya en el contexto del problema.

Calculamos estadístico F de la regresión de primera etapa y observamos que para 
ambas variables de interés, `exports` y su transformación `ln_export_area`,
el valor es significativamente mayor a 10. Por lo que podemos afirmar que
no tenemos problemas de instrumento débil, es un instrumento fuerte.

```{r}
#summary(mod_51, diagnostics = TRUE)
# Regresión de la primera etapa
iv_test1 <- linearHypothesis(iv_exports, "distsea = 0", vcov = vcovHC, type = "HC1")
iv_test2 <- linearHypothesis(iv_ln_export_area, "distsea = 0", vcov = vcovHC, type = "HC1")


# imprime resultados de estadístico F de la 1SLS 
print(c(iv_test1$F, iv_test2$F))
```


**10.** Escriba la conclusión general del análisis realizado. Interprete la cuanti-
ficación del efecto causal y discuta la utilidad y ventajas de aplicar la
estrategia empírica seleccionada para la cuantificación del efecto causal.

En la primera parte, al evaluar el efecto causal del comercio de esclavos en el 
nivel de confianza actual de las etnias africanas mediante MCO encontramos que
sí existe un efecto negativo y significativo. Sin embargo, hay sospechas de que
el comercio de esclavos y el nivel de confianza pudieron haber estado afectados
por una serie de covariables como las características de los individuos, de la 
región, o de si los países estuvieron colonizados o no, además de variables
omitidas, lo cual genera un problema de endogeneidad.

Por ello, para medir de mejor manera este efecto se instrumentó el comercio de 
esclavos con la distancia a la costa de la villa específica donde habitaban las
etnias africanas durante los años de mayor auge del esclavismo. Esta variable
reúne las características deseadas para instrumentar el comercio de esclavos:
está correlacionado con las exportaciones (de manera negativa), pero no lo está
con las características de los grupos étnicos y de la región que podrían afectar
el nivel de confianza actual. Esta es la ventaja de utilizar esta técnica
cuando nos enfrentamos a problemas de endogeneidad. Para asegurarnos de que el
instrumento es válido, se hicieron las pruebas correspondientes.

De esta forma, se calcula el modelo con variable instrumental para medir el efecto
de interés de manera más consistente y válida, sin problemas de endogeneidad.
Los resultados nos arrojan un efecto negativo y significativo del
comercio de esclavos con el nivel de confianza actual, tanto en los vecinos como
en "otros". Esto está en línea con las primeras estimaciones de MCO, más aún,
es importante señalar, que incluso los coeficientes que arroja el modelo de 
variables instrumentales es muy similar que el de MCO.


