---
title: "Entrega Final. Variables Instrumentales"
author: "Carlos Bautista"
date: '2022-12-03'
output: html_document
---

```{r setup, include=FALSE}
knitr::opts_chunk$set(echo = TRUE)
```

```{r}
library(tidyverse)
library(stargazer)
library(dagitty)

```


**a. Artículo de Referencia**

Nunn, Nathan, and Leonard Wantchekon. 2011a. “The Slave Trade and the
Origins of Mistrust in Africa.” Am. Econ. Rev. 101 (7): 3221–52.

**b. Descripción General**

Este artículo se encuentra dentro de muchos otros que tratan de medir los efectos
de largo plazo del esclavismo en África. Su hipótesis principal a demostrar es
si las diferencias actuales en los niveles de confianza dentro de África pueden
deberse al comercio de esclavos al que fueron sometidas las comunidades en los
siglos pasados.

Al vincular información a nivel individual con datos históricos sobre envíos de
esclavos por grupo étnico, los autores encuentran que aquellos individuos cuyos
ancestros fueron fuertemente atacados durante el comercio de esclavos son menos
confiados hoy.

Esta evidencia que obtienen aplicando diferentes estrategias empíricas sugiere
que la relación es causal. Además, al analizar los mecanismos causales, muestran
que la mayor parte del impacto de la trata de esclavos se produce a través de
factores internos del individuo, como las normas, creencias y valores culturales.

**c. Análisis**

El artículo analiza si las diferencias actuales en los niveles de confianza dentro de
África se deben al comercio de esclavos en el transatlántico y el Océano Índico.

Con ayuda de datos de encuestas recientes a nivel individual y con datos his-
tóricos sobre el comercio de esclavos por grupo étnico, los autores encuentran
que las personas cuyos ancestros fueron fuertemente atacados durante la trata
de esclavos son menos confiados hoy. Por ello, la variable de tratamiento es la
trata de esclavos (1400-1900) y la resultado los niveles actuales de confianza en
las comunidades.

El instrumento elegido para el análisis debe ser una variable que esté corre-
lacionada con el número de esclavos tomados de un grupo étnico pero no co-
rrelacionado con ninguna característica del grupo étnico que pueda afectar la
confianza de los descendientes. Por ello, eligieron la distancia de la etnia de un
individuo hacia la costa durante la trata de esclavos. Este instrumento logra
captar la exposición de un grupo étnico a la demanda de esclavos. pero además,
la distancia desde la costa no está correlacionada con otros factores que pueda
afectar la confianza de sus descendientes.

**d. Datos**

El conjunto de datos es slavetrade.dta. Se puede obtener mayor descripción
de los datos e información para replicar el artículo en el sitio web del autor
https://scholar.harvard.edu/nunn/pages/data-0.

**e. Instrucciones**

**1.** Escriba una introducción del análisis que realizará con ayuda de este con-
junto de datos de acuerdo al contexto del problema.

COMPLETAR CBP

**2.** Ilustre correctamente los factores considerados en dicho análisis. Para ello,
realice el gráfico directo acíclico (DAG) que muestre la teoría de cambio
detrás de la relación causal que busca analizar y cuantificar el artículo.

```{r cars}

```

## Including Plots

You can also embed plots, for example:

```{r pressure, echo=FALSE}
plot(pressure)
```

Note that the `echo = FALSE` parameter was added to the code chunk to prevent printing of the R code that generated the plot.
