---
title: "Entrega Final. Experimentos aleatorios"
author: "Carlos Bautista"
date: '2022-12-05'
output: html_document
---

```{r setup, include=FALSE}
knitr::opts_chunk$set(echo = TRUE, message = FALSE, warning = FALSE)
```

```{r}
library(tidyverse)
library(dagitty)
library(stargazer)
library(kableExtra)
```

**a. Artículo de Referencia**

Bauer, Paul C, and Bernhard Clemm von Hohenberg. 2020. “Believing and
Sharing Information by Fake Sources: An Experiment.”

**b. Descripción General**

En esta nueva era digital, uno de los mayores retos a los que la sociedad se
enfrenta es la difusión de información o noticias falsas (fake news), cuyas causas
y efectos en todos los ámbitos han sido poco estudiados.

Uno de los aspectos de este fenómeno que falta por entender mejor es por qué
y cuándo la gente cree en dicha información a partir de la naturaleza de sus
fuentes.

En este trabajo se realiza un experimento aleatorio para investigar el efecto de
las fuentes de información (reales vs. falsas) y su contenido (congruentes vs. no
congruentes con las actitudes de los individuos) sobre la posibilidad de creer en
ellas e incluso compartirlas.

Los autores encuentran que las personas tienen una mayor tendencia a creer y
una propensión un poco mayor a compartir noticias cuando se refieren a fuentes
reales, pero además, el impacto de la congruencia entre los hechos informados
y la visión del mundo de los individuos también es significativo.

Por ello, es mucho más probable que las personas crean en noticias de una fuente
que les ha proporcionado previamente información congruente, que si la fuente
proviende de una fuente falsa.

**c. Análisis**

La era digital ha facilitado aún mas la posibilidad de que cualquiera pueda acce-
der y compartir información, independientemente de su veracidad o la seriedad
de la fuente. Además, lo más común es que las personas no sepan ex ante si una
noticia es verdadera y, por lo general, pocos se toman el tiempo para verificar
los hechos.

La pregunta principal del estudio es si las fuentes de información falsas se creen
sustancialmente menos que las fuentes reales. El estudio contrasta esto expo-
niendo a individuos en un experimento aleatorio a noticias verdaderas y falsas
pero buscando cuantificar los efectos de la veracidad de la fuente y la credibilidad
del contenido.

Por ello, los autores han elegido las siguientes hipótesis de trabajo:

1. Las personas tienden a creer más en las noticias de una fuente real que de
una fuente falsa.


2. Las personas serán más propensas a compartir informes de noticias que
provienen de fuentes reales que aquellos que provienen de fuentes falsas.


3. Las personas que vieron noticias congruentes (versus incongruentes) de
una fuente tienen una mayor tendencia a creer y compartir noticias pos-
teriores de la misma fuente.


4. La diferencia en la creencia y en la propensión a compartir noticias poste-
riores entre aquellos que vieron informes congruentes y aquellos que vieron
informes incongruentes es mayor para la fuente falsa que para la fuente
real

El artículo de referencia muestra el procedimiento utilizado para verificar estas
hipótesis, así como las principales conclusiones de un experimento realizado en
Alemania. El anexo del documento (bastante extenso) muestra con detalle todos
los elementos de dicho experimento.

**d. Datos**

El conjunto de datos es fake.csv. Dicho archivo contiene un subconjunto de
los datos de Bauer y Clemm von Hohenberg (2020) que se utilizará para esta
práctica. Los datos se basan en un experimento de encuesta en el que los indivi-
duos fueron asignados aleatoriamente a dos versiones de un informe de noticias
en el que solo se varió el nombre de la fuente (y el diseño).

La mayoría de las variables tienen dos versiones donde una contiene valores
numéricos (_num) y la otra contiene etiquetas descriptivas (_fac). Las variables
de tratamiento generalmente se denominan d_..., las variables de resultado
y_... y las covariables x_...

**e. Instrucciones**

**1.** Escriba una introducción del análisis que realizará con ayuda de este con-
junto de datos de acuerdo al contexto del problema.

CBP

**2.** Ilustre correctamente los factores considerados en dicho análisis. Para ello,
realice el gráfico directo acíclico (DAG) que muestre la teoría de cambio
detrás de la relación causal que busca analizar y cuantificar el artículo.

```{r}

```


**3.** Describa de manera general el diseño del experimento aleatorizado: parti-
cipantes, variables de respuesta, clasificación de grupos de tratamiento y
control y covariables. Mencione cómo se implementó el experimento en la
práctica.

CBP

**4.** Luego de leer el conjunto de datos, empiece por realizar el análisis ex-
ploratorio de las variables y describa su comportamiento. Tome en cuenta
que hay un grupo de variables numéricas y otras categóricas que deben ser
descritas de manera particular de acuerdo a su naturaleza (ver apéndice
2).

```{r}
dta <- read_csv("data/fake.csv")
attach(dta)
```


**5.** Realice los cuadros de balance para verificar la aleatorización del experi-
mento. Replique, en la medida de lo posible los cuadros del apéndice 3.
Interprete sus resultados.

```{r}
dta_cov <- c('x_age', 'x_sex_num', 'x_income_num', 'x_education_num')
dta %>% group_by(d_treatment_source) %>% 
  select(one_of(dta_cov)) %>% 
  summarise_all(funs(mean(., na.rm = TRUE))) %>% 
  kable()
```

T-test para covariables

```{r}
lapply(dta[, dta_cov],
       function(v) {t.test(v ~ dta$d_treatment_source, var.equal=TRUE)})
```

**6.** Dado que los supuestos SUTVA e independencia son válidos, compare el
resultado promedio en el tratamiento y el control mediante pruebas simples
t. Para ello, en R puede utilizar la función t.test().

```{r}
dta_resp <- c('y_belief_report_num', 'y_share_report_email_num', 
              'y_share_report_fb_num')
lapply(dta[, dta_resp],
       function(v) {t.test(v ~ dta$d_treatment_source, var.equal = TRUE)})
```


**7.** Muestre gráficamente los efectos que tiene la fuente en la posibilidad de
creer en las noticias y en la propensión a compartirlas. Esto es, replique
los gráficos de la figura 3 (pág. 13). Interprete estos resultados y concluya
en el contexto del problema de acuerdo a las hipótesis planteadas.

```{r}

```


**8.** Ahora obtenga estos mismos resultados pero implementando sus cálculos
mediante la estimación adecuada de mínimos cuadrados ordinarios. Inclu-
ya el análisis para la fuente, la congruencia de la misma y la posibilidad
de la interacción. Esto es, replique los resultados de las tablas del anexo 9.
¿Qué conclusión obtiene de ellas? Interprete sus resultados en el contexto
del problema de acuerdo a las hipótesis del estudio. No olvide comparar
mediante pruebas t los efectos para cada una de las redes sociales.

```{r}

```


**9.** Hay dos covariables más aún no utilizadas (educación e ingreso). Realice
algún análisis para identificar si tiene alguna significancia el incluirlas
como controles.

```{r}

```


**10.** Escriba la conclusión general del análisis realizado. Interprete la cuanti-
ficación del efecto causal y discuta la utilidad y ventajas de aplicar la
estrategia empírica seleccionada para la cuantificación del efecto causal.
Deberá remitir su documento PDF con todo lo aquí solicitado así como el código
o script en R para la obtención de los resultados.

