---
title: "Entrega final. Regresión discontinua"
author: "Carlos Bautista"
date: '2022-08-12'
output: html_document
---

```{r setup, include=FALSE}
knitr::opts_chunk$set(echo = TRUE, message = FALSE, warning = FALSE)
```

```{r}
library(dagitty)
library(rethinking)
library(tidyverse)
library(rdd)
library(rdrobust)
library(rddensity)
library(stargazer)
```

**a. Artículo de Referencia**

Fouirnaies, Alexander, and Andrew B Hall. 2014. “The Financial Incumbency
Advantage: Causes and Consequences.” J. Polit. 76 (3): 711–24.

**b. Descripción General**

Este artículo utiliza un diseño de regresión discontinua para estimar el efecto
causal de la titularidad del cargo en las contribuciones de campaña en la Cámara
de Representantes de los Estados Unidos y las legislaturas estatales.

En ambos entornos, la titularidad en el cargo de un candidato provoca un au-
mento de aproximadamente 20 a 25 puntos porcentuales en la proporción de
donaciones que fluyen hacia el partido del titular.

Si bien se demuestra que el tamaño de este efecto no varía con la experiencia del
legislador y no parece depender de los beneficios de los titulares de cargos, sí se
encuentra que el efecto es principalmente resultado de donaciones de grupos de
interés, especialmente donantes de industrias sometidas a fuertes regulaciones.

**c. Análisis**

Las unidades de análisis son los Distritos (legislaturas estatales y de la Cámara
de Representantes de los Estados Unidos. El tratamiento es el estatus de titular
en la elección (El candidato es el titular del cargo: Sí = 1, No = 0) y el resultado
serán las contribuciones de campaña en la elección (recibos de donaciones de
campaña en el próximo ciclo electoral).

La variable de score es el margen de ganancia de la participación del voto de-
mócrata, es decir, la diferencia entre la participación demócrata del voto bipar-
tidista y el 50 %, el porcentaje de voto necesario para ganar un cargo.

Se busca analizar si las contribuciones de campaña donadas al partido en el
próximo ciclo electoral en los distritos que apenas ganó difieren sistemáticamente
de las donaciones que el partido recibe en los distritos que apenas perdió. Esta
diferencia se puede atribuir al impacto de la titularidad en el cargo del candidato.

**d. Datos**

El conjunto de datos es incumbency.csv. Utilice en el análisis sólo la infor-
mación para las elecciones legislativas estatales, esto es, 32,670 observaciones a
nivel de distrito legislativo estatal.

La variable de score es el margen de victoria demócrata en t en el distrito (el
porcentaje de votos obtenido por el partido demócrata menos el porcentaje de
votos obtenido por su oponente más fuerte), y el tratamiento es ganar la elección
t. El Partido Demócrata gana las elecciones cuando su margen de victoria es
positivo y pierde cuando es negativo.

**e. Instrucciones**

**1.** Escriba una introducción del análisis que realizará con ayuda de este con-
junto de datos de acuerdo al contexto del problema.

CBP

**2.** Ilustre correctamente los factores considerados en dicho análisis. Para ello,
realice el gráfico directo acíclico (DAG) que muestre la teoría de cambio
detrás de la relación causal que busca analizar y cuantificar el artículo.

```{r}
dag_rdd <- dagitty('dag{
                   "Score" [pos="0,1"]
                   "Donaciones" [pos="1,1"]
                   "corte" [pos="-1,1"]
                   "Titular del cargo" [pos="0,0"]
                   "Cov observables" [pos="0,2"]
                   "Score" -> "Donaciones"
                   "Score" -> "corte"
                   "corte" -> "Titular del cargo"
                   "Titular del cargo" -> "Donaciones"
                   "Cov observables" -> "Score"
                   "Cov observables" -> "Donaciones"}')

drawdag(dag_rdd, col_arrow="red")
```


**3.** Luego de leer el conjunto de datos, seleccione la submuestra de las 32,670
de elecciones locales y realice un análisis exploratorio de las variables y
describa su comportamiento, especialmente la variable de score.

```{r}
dta <- read_csv("data/incumbency.csv")
dta <- dta %>% filter(statelevel == 1)
#dta_short <- dta %>% select(statelevel, rv, dv_money, total_race_money, total_votes,
#                      dem_inc, rep_inc, total_group_money, treat)
attach(dta)
#attach(dta_short)

dta %>% select_if(is.numeric) %>% summary
```


**4.** Construya el diagrama de dispersión entre la variable de score (eje x) y la
proporción de donaciones (eje y), distinguiendo cada punto por grupo de
tratamiento y de control.

```{r}
ggplot(dta, aes(x = rv, y = dv_money)) +
  geom_point(aes(color = as.factor(treat))) +
  labs(x= "score", y ="prop. donaciones")
```


**5.** Ahora revise el ejemplo empírico del artículo complementario (Skovron y
Titiunik (2015), a partir de la página 31) que utiliza el mismo conjunto
de datos del artículo de referencia y explique cuál es el punto de corte
identificado para el análisis de una regresión discontinua. ¿Porqué sería
útil esta estrategia empírica?

El punto de corte es CERO. cbp ...

**6.** Lleve a cabo el análisis de continuidad en el conjunto de datos. Replique
en particular la Figura 11 para analizar dicha continuidad y explique sus
conclusiones. En R puede utilizar la función rddensity.

```{r}
ggplot(dta, aes(x = rv, fill = as.factor(treat))) +
  geom_histogram(binwidth = 0.7) +
  geom_vline(xintercept = 0) +
  xlim(-30, 30)
```


```{r}
density <- rddensity(X = rv)
summary(density)
```


**7.** Ahora, analice el efecto del tratamiento en cinco covariables predetermina-
das. Confirme que no encuentran ningún efecto del tratamiento en ninguna
de ellas. Para ello, replique los resultados de la tabla 1 y los gráficos de la
Figura 12. En R puede utilizar las funciones rdrobust y rdplot. Explique
claramente sus conclusiones.

```{r}
mod_1 <- rdrobust(y = total_race_money, x = rv)
mod_2 <- rdrobust(y = total_group_money, x = rv)
mod_3 <- rdrobust(y = total_votes, x = rv)
mod_4 <- rdrobust(y = dem_inc, x = rv)
mod_5 <- rdrobust(y = rep_inc, x = rv)

print(c("total_money", summary(mod_1)))
print(c("total_group_money", summary(mod_2)))
print(c("total_votes", summary(mod_3)))
print(c("dem_inc", summary(mod_4)))
print(c("rep_inc", summary(mod_5)))
```


```{r}
g1 <- rdplot(y = total_race_money, x = rv,
       x.lim = c(-10,10))
g2 <- rdplot(y = total_group_money, x = rv,
       x.lim = c(-10,10),
       y.lim = c(0,200000))
g3 <- rdplot(y = total_votes, x = rv,
       x.lim = c(-10,10),
       y.lim = c(0,50000))
g4 <- rdplot(y = dem_inc, x = rv,
       x.lim = c(-10,10),
       y.lim = c(0, 1))
g5 <- rdplot(y = rep_inc, x = rv,
       x.lim = c(-10,10),
       y.lim = c(0,1))

g1
g2
g3
g4
g5

```


**8.** Utilice las mismas funciones para identificar el efecto causal significativo
sobre la variable de resultado. Ahora debe replicar los resultados de la
tablas 2 y los gráficos de la figura 13. Vea en el artículo las opciones
sugeridas para ajustar el kernel de manera óptima y el grado polinomial
de ajuste, así como los errores estándar robustos. Explique sus resultados.

```{r}
# modelos de tabla 2
m_p1 <- rdrobust(y = dv_money, x = rv) #grado del polinomio por default es 1
m_p2 <- rdrobust(y = dv_money, x = rv, p=2)


print(c("grado polinomio = 1",summary(m_p1)))
print(c("grado polinomio = 2",summary(m_p2)))
```

Se grafican los efectos (figura 13)

```{r}
#gráfica con todos los datos
g_p1_all <- rdplot(y = dv_money, x = rv)
#gráfica con diferencia de +-10
g_p1 <- rdplot(y = dv_money, x = rv, 
               x.lim = c(-10,10))

g_p1_all
g_p1
```



**9.** Ahora pruebe si puede encontrar algún efecto del tratamiento para los lí-
mites de otros cortes diferentes del original (c = 0). Evalúe un par diferente
a ellos y discuta. Compare con los resultados de la tabla 3.

Siguiendo a Skovron y Titiunik (2015) probamos para puntos de corte de 1 y -3

```{r}
m_c1 <- rdrobust(y = dv_money, x = rv, c = 1) #grado del polinomio por default es 1
m_c3 <- rdrobust(y = dv_money, x = rv, c = -3)


print(c("corte placebo = 2",summary(m_c1)))
print(c("corte placebo = -3",summary(m_c3)))
```


**10.** Escriba la conclusión general del análisis realizado. Interprete la cuanti-
ficación del efecto causal y discuta la utilidad y ventajas de aplicar la
estrategia empírica seleccionada para la cuantificación del efecto causal.